【裁判字號】    95,訴緝,515
【裁判日期】    950928
【裁判案由】    毒品危害防制條例
【裁判全文】
臺灣臺中地方法院刑事判決             95年度訴緝字第515號
公  訴  人  臺灣臺中地方法院檢察署檢察官
被      告  甲○○
上列被告因毒品危害防制條例案件，經檢察官提起公訴（九十五
年度毒偵字第一一一九號）暨移送併辦（九十五年度毒偵字第二
三七八號），被告於本院行準備程序時就被訴事實為有罪之陳述
，經受命法官聽取當事人意見後，由本院合議庭裁定以簡式審判
程序審理，判決如下：
    主    文
甲○○連續施用第一級毒品，累犯，處有期徒刑壹年。扣案之第
一級毒品海洛因貳包（合計淨重零點壹肆公克，空包裝總重零點
肆零公克）均沒收銷燬之。
    犯罪事實
一、甲○○前曾於民國八十六年間，因違反肅清煙毒條例、麻醉
    藥品管理條例等案件，經法院判處有期徒刑三年三月、六月
    ，定應執行刑有期徒刑三年七月確定，於九十年三月二十二
    日縮短刑期執行完畢；復於九十三年間，因違反毒品危害防
    制條例案件，經裁定送觀察、勒戒後，認有繼續施用毒品之
    傾向，經送強制戒治獲准後，於九十三年六月三十日停止戒
    治並交付保護管束，保護管束期間於九十四年一月四日期滿
    未經撤銷視為強制戒治執行完畢，並經臺灣彰化地方法院檢
    察署檢察官於九十四年三月二十八日以九十四年度戒毒偵字
    第一０四號為不起訴處分確定；又於九十四年間再度因違反
    毒品危害防制條例案件，經本院於九十四年十一月二十八日
    以九十四年度訴字第二六二五號判決其施用第一級毒品、第
    二級毒品罪各處有期徒刑十月、五月，定應執行刑有期徒刑
    一年一月，於同年十二月十九日判決確定。詎仍不知悔改，
    於前開停止戒治交付保護管束視為強制戒治執行完畢釋放後
    五年內，自九十四年十一月二十八日前案判決後（即九十四
    年十一月二十九日）起至九十五年二月九日二十一時三十分
    許止，先後在其位於臺中縣后里鄉○○村○○路二十五巷十
    號住處，以將毒品海洛因攙水入注射針筒內之肌肉注射方式
    ，施用毒品海洛因多次，平均約每日施用二次。嗣先於九十
    五年二月九日二十三時三十分許，在臺中縣后里鄉○村路○
    ○○路口為警查獲，當場扣得毒品海洛因二包（合計淨重零
    點一四公克，空包裝總重零點四零公克）；復於翌日（同年
    月十日）十一時三十分許，經臺中縣警察局大甲分局以其為
    該局列管之毒品犯罪人口，通知其到警局採尿送驗；二次經
    採集尿液送驗，均呈現嗎啡及可待因陽性反應，始悉上情。
二、案經臺中市警察局大甲分局報請臺灣臺中地方法院檢察署檢
    察官偵查起訴暨移送併辦。
    理    由
一、訊據被告甲○○坦承上開犯罪事實不諱，二次採尿送驗結果
    ，確實均呈現嗎啡及可待因陽性反應，有中山醫學大學附設
    醫院藥物濫用檢測中心出具之濫用藥物尿液檢驗報告書二份
    、臺中縣警察局大甲分局義里派出所委託鑑驗尿液代號與真
    實姓名對照表一份、列管毒品人口尿液檢體採集送驗紀錄表
    一份在卷可稽。而將查獲扣案之疑似海洛因之白色粉末二包
    送鑑定結果，確均為海洛因無誤，合計淨重零點一四公克，
    空包裝總重零點四零公克等節，有法務部調查局鑑定通知書
    乙份在卷可明，足見被告自白確與事實相符。又被告於九十
    三年間，因違反毒品危害防制條例案件，經裁定送觀察、勒
    戒後，認有繼續施用毒品之傾向，經送強制戒治獲准後，於
    九十三年六月三十日停止戒治並交付保護管束，保護管束期
    間於九十四年一月四日期滿未經撤銷視為強制戒治執行完畢
    ，並經臺灣彰化地方法院檢察署檢察官於九十四年三月二十
    八日以九十四年度戒毒偵字第一０四號為不起訴處分確定等
    節，有臺灣高等法院被告前案紀錄表一紙在卷可徵，其於前
    開停止戒治交付保護管束期滿視為強制戒治執行完畢釋放後
    五年內，復犯施用毒品之罪，依毒品危害防制條例第二十三
    條第二項規定，應予依法論科。
二、核被告所為，係犯毒品危害防制條例第十條第一項之施用第
    一級毒品罪。被告為施用毒品而持有毒品之行為，其持有毒
    品之行為應為嗣後施用之行為所吸收，不另論罪。又被告行
    為後，刑法第五十六條連續犯之規定，業於九十四年一月七
    日修正公布刪除，並於九十五年七月一日施行，則被告之犯
    行，因行為後新法業已刪除連續犯之規定，此刪除雖非犯罪
    構成要件之變更，但顯已影響行為人刑罰之法律效果，自屬
    法律有變更，依新法第二條第一項規定，比較新、舊法結果
    ，仍應適用較有利於被告之行為時法律即舊法論以連續犯（
    最高法院九十五年第八次刑事庭會議決議參照）。故被告先
    後多次施用毒品犯行，均時間緊接，手段相同，所犯構成要
    件復相同，顯係基於概括犯意反覆為之，為修正前刑法規定
    之連續犯，應依修正前刑法第五十六條論以一罪，並依法加
    重其刑。公訴人雖未及就併辦部分提起公訴，然查此部分與
    已起訴部分具有修正前刑法連續犯裁判上一罪關係，基於審
    判不可分法理，本院自得併予審理。至被告雖於本院審理時
    供稱其於九十五年二月九日、十日後，復自九十五年八月初
    開始施用至同年月二十八日止乙節，此部分僅有被告自白，
    且依被告供稱自九十五年二月十日最後一次遭查獲後，隔近
    六個月才又開始施用，足見其自九十五年八月初起開始施用
    毒品之犯行，應係另行起意為之，與本案並無前開修正前刑
    法連續犯之裁判上一罪關係，非本案所得併予審酌，附此敘
    明。又查，被告係於八十六年間，因違反肅清煙毒條例、麻
    醉藥品管理條例等案件，經法院判處有期徒刑三年三月、六
    月，定應執行刑有期徒刑三年七月確定，於九十年三月二十
    二日縮短刑期執行完畢等情，有前開紀錄表在卷可徵，其於
    前開有期徒刑執行完畢後五年內，故意再犯本案有期徒刑以
    上之罪，不論依修正前之刑法第四十七條，或修正後之刑法
    第四十七條第一項之規定，均構成累犯，對被告而言並無有
    利或不利之情形，自不生新舊法比較之問題，應逕依修正前
    之刑法第四十七條，論以累犯，並依法遞加重其刑。爰審酌
    被告前已經過觀察、勒戒及強制戒治，併遭判處徒刑之處遇
    ，猶未能戒絕毒品，顯然依賴毒品甚深，暨考以其施用毒品
    次數、頻率、施用方法，及犯後均坦承犯行無誤，態度良好
    等一切情狀，量處如主文所示之刑。至扣案之毒品海洛因二
    包（合計淨重零點一四公克），均係違禁物，依毒品危害防
    制條例第十八條第一項前段規定諭知沒收銷燬之。
據上論斷，應依刑事訴訟法第二百九十九條第一項前段、第二百
七十三條之一第一項，毒品危害防制條例第十條第一項、第十八
條第一項前段，刑法第十一條、第二條第一項前段，修正前刑法
第五十六條、第四十七條，判決如主文。
中    華    民    國    95    年    9    月    28     日
                  刑事第三庭    法  官  賴妙雲
上正本證明與原本無異。
如不服本判決，應於送達後十日內向本院提出上訴狀（須附繕本
），上訴於台灣高等法院台中分院。
                                書記官  孫曉鳳
中    華    民    國    95    年    9    月    28     日
附錄論罪科刑法條
毒品危害防制條例第十條第一項
第  10  條  施用第一級毒品者，處六月以上五年以下有期徒刑
            。
            施用第二級毒品者，處三年以下有期徒刑。


司法院資訊處製作；財團法人民間司法改革基金會備份。
